# 求教陈版主：重大影响的判断

提问人：文武 @ 时间：2014-12-03 10:32:47
本公司作为投资公司，持A有村镇银行9.99%的股份，另有其他三家法人均持有9.99%的股份，本公司与其他三家公司共为最大股东。
董事会有 13 名董事，本公司占有 1 席，并且本公司与A签署战略合作协议，请问本公司长期股权投资采用权益法核算是否恰当？

回答人：chenyiwei
作为合营企业的可能性似乎不大，因为从股权结构和董事会构成情况看，该被投资单位的相关活动并不是这三个股东协商一致之后才能实施，单个股东也不具有对相关决策的否决权。但从你所说的情况看，构成重大影响的可能性是存在的，但需要进一步的证据来证明。

提问人：2009masq 时间：2015-09-12 20:23:59
进一步的证据主要哪些或是从哪些方面来入手？

回答人：chenyiwei
即本公司利用董事会席位、战略合作协议等对该银行实施重大影响的事实证据，如参与和影响其财务、经营决策等。